臺灣臺南地方法院刑事判決　　　　　　　 94年度易字第427號
公　訴　人　臺灣臺南地方法院檢察署檢察官
被　　　告　乙　○　○
上列被告因偽造文書案件，經檢察官提起公訴（94年度偵字第52
47號），被告就犯罪事實為有罪之陳述，經本院合議庭裁定由受
命法官進行簡式審判程序後，判決如下：
    主  文
乙○○偽造署押，足以生損害於公眾及他人，累犯，處有期徒刑
伍月，如易科罰金，以參佰元折算壹日。如附表所示偽造之署押
，均沒收。
    事  實
一、乙○○於民國八十四年間，因違反藥事法，經本院以八十四
    年度訴字第八三四號判處有期徒刑六月，上訴臺灣高等法院
    臺南分院後，經該院以八十四年度上訴字第一五七九號上訴
    駁回確定；又因違反肅清煙毒條例等案件，經本院以八十四
    年度訴字第二一五號分別判處有期徒刑三年二月及六月，合
    併應執行三年四月，上訴臺灣高等法院臺南分院，經該院以
    八十四年度上訴字第一六三二號上訴駁回確定，前揭罪刑嗣
    經臺灣高等法院臺南分院以八十五年度聲字第一六○號裁定
    應執行三年九月；又於八十六年間因違反肅清煙毒條例，經
    本院以八十六年度訴字第一一五一號判處有期徒刑六月確定
    ，上開罪刑經入獄服刑後，於八十七年十月十五日縮短刑期
    假釋出獄付保護管束，而於八十九年七月一日假釋期滿未經
    撤銷假釋視為執行完畢。詎仍不知悔改，於九十三年八月二
    十日晚上十時二十五分許，為警於屏東市○○路六八八號四
    樓四○二室房間內執行搜索而查獲涉嫌施用毒品，經查緝員
    警帶回臺南縣機動查緝隊對部辦公室詢問並製作筆錄時，乙
    ○○為免其正在通緝中之身分遭警方逮捕，竟冒用其姊「甲
    ○○」名義而接續在如附表所示之處偽簽「甲○○」之名字
    及按捺偽造之「甲○○」之指印多枚，足生損害於甲○○本
    人及國家刑罰權行使之正確性。
二、案經臺灣臺南地方法院檢察署檢察官自動檢舉偵辦。
    理  由
一、本件被告乙○○所犯為死刑、無期徒刑或最輕本刑為三年以
    上有期徒刑以外之罪，其於準備程序中就被訴事實為有罪之
    陳述，經法官告知簡式審判程序之旨，並聽取公訴人之意見
    後，爰依刑事訴訟法第二百七十三條之一第一項規定，裁定
    由受命法官獨任進行簡式審判程序，合先敘明。
二、上揭犯罪事實，業據被告乙○○於偵查中自白不諱，核與被
    害人甲○○於偵查中所述之情節大致相符，並有如附表所示
    經被告偽造署名及指印之文書在卷可稽，核與被告上開自白
    相符。本件事證明確，被告犯行應堪認定。
三、被告乙○○為免其通緝中之身分遭警方逮捕，冒用其姊「甲
    ○○」之名義，在附表所示之處偽造「甲○○」之簽名、指
    印已使「甲○○」受有刑事訴追之危險，並妨害警察機關對
    於犯罪偵查及道路交通管理之正確性，自足生損害於公眾及
    「甲○○」本人，核被告所為，係犯刑法第二百十七條第一
    項之偽造署押罪。按數行為於同時同地或密切接近之時地實
    施，侵害同一之法益，各行為之獨立性極為薄弱，依一般社
    會健全觀念，在時間差距上，難以強行分開，在刑法評價上
    ，以為數個舉動之接續施行，合為包括之一行為予以評價，
    較為合理，則屬接續犯，而為包括之一罪，最高法院八十六
    年度臺上字第八六九五號判例可資參照。查被告為掩飾身分
    逃避刑責，冒用「甲○○」名義，先後在如附表所示之處偽
    簽「甲○○」之名字及按捺偽造之「甲○○」之指印多枚，
    均係基於逃避刑責之動機，以單一犯意之先後密接多次之偽
    造署押行為，侵害單一法益，應為接續犯，屬包括之一罪。
    復查被告乙○○於八十四年間，因違反藥事法，經本院以八
    十四年度訴字第八三四號判處有期徒刑六月，上訴臺灣高等
    法院臺南分院後，經該院以八十四年度上訴字第一五七九號
    上訴駁回確定；又因違反肅清煙毒條例等案件，經本院以八
    十四年度訴字第二一五號分別判處有期徒刑三年二月及六月
    ，合併應執行三年四月，上訴臺灣高等法院臺南分院，經該
    院以八十四年度上訴字第一六三二號上訴駁回確定，前揭罪
    刑嗣經臺灣高等法院臺南分院以八十五年度聲字第一六○號
    裁定應執行三年九月；又於八十六年間因違反肅清煙毒條例
    ，經本院以八十六年度訴字第一一五一號判處有期徒刑六月
    確定，上開罪刑經入獄服刑後，於八十七年十月十五日縮短
    刑期假釋出獄付保護管束，而於八十九年七月一日假釋期滿
    未經撤銷假釋視為執行完畢，其五年以內再犯本件有期徒刑
    以上之罪，應依刑法累犯規定加重其刑。爰審酌被告施用毒
    品經查獲後，為圖卸責，冒用他人名義應訊，誤導檢警單位
    之偵查方向，損及犯罪偵查之正確性，並使被害人「甲○○
    」受有刑事追訴之危險，然事後坦承犯罪，頗知悔悟等一切
    情狀，量處如主文所示之刑，並諭知易科罰金之折算標準，
    以資懲儆。如附表所示之偽造「甲○○」署名及指印部分，
    應依刑法第二百十九條之規定，不問屬於犯人與否，均宣告
    沒收。
據上論斷，應依刑事訴訟法第二百七十三之一第一項、第二百九
十九條第一項前段、第二百十七條第一項、第四十七條、第四十
一條第一項前段、第二百十九條，罰金罰鍰提高標準條例第二條
，判決如主文。
中　　華　　民　　國　　94　　年　　 6　 　月　  29 　日
     　　　　　　　刑事第十一庭  法  官  楊  佳  祥
以上正本證明與原本無異。
如不服本判決，應於收受送達後10日內向本院提出上訴書狀（應
附繕本）。
     　　　　　　　　　　　　　　書記官  顏  惠  華
中　　華　　民　　國　　94　　年　　 6　 　月　  29 　日
附錄本案論罪科刑法條全文：
刑法第二百十七條第一項：
偽造印章、印文或署押，足以生損害於公眾或他人者，處三年以
下有期徒刑。
附表
┌───┬───────┬───────┬───┬───┐
│編號  │ 文        書 │偽造「甲○○」│指  印│簽  名│
│      │              │署押所在位置  │      │      │
├───┼───────┼───────┼───┼───┤
│一    │九十三年八月二│立同意書人欄  │二枚  │一枚  │
│      │十日搜索同意書│              │      │      │
├───┼───────┼───────┼───┼───┤
│二    │九十三年八月二│立同意書人欄  │二枚  │一枚  │
│      │十一日夜間詢問│              │      │      │
│      │同意書        │              │      │      │
├───┼───────┼───────┼───┼───┤
│三    │九十三年八月二│簽名捺印處    │一枚  │一枚  │
│      │十一日調查筆錄│              │      │      │
│      │應告知事項欄  │              │      │      │
├───┼───────┼───────┼───┼───┤
│四    │九十三年八月二│是否同意夜間詢│四枚  │二枚  │
│      │十一日調查筆錄│問簽名處、確認│      │      │
│      │內容欄        │刪除「我願意」│      │      │
│      │              │內容處、確認「│      │      │
│      │              │沒有雜物」處、│      │      │
│      │              │筆錄末端受詢問│      │      │
│      │              │人簽名處      │      │      │
│      │              │              │      │      │
├───┼───────┼───────┼───┼───┤
│五    │臺南縣警察局學│被採集人尿液捺│一枚  │一枚  │
│      │甲分局刑事組採│印指紋處      │      │      │
│      │集尿液姓名對照│              │      │      │
│      │表            │              │      │      │
├───┼───────┼───────┼───┼───┤
│六    │臺灣屏東地方法│受訊問人簽名處│無    │一枚  │
│      │院檢察署九十三│              │      │      │
│      │年八月二十一日│              │      │      │
│      │偵訊筆錄      │              │      │      │
└───┴───────┴───────┴───┴───┘
